# bot 收入确认的会计分录问题

提问人：wufaxian 时间：2019-05-08 18:28:31
以下为案例背景（感谢陈老师提供案例）。问题在分割线下方。为了便于阅读，提供了 word文件的截图。图片当中可以看到每个问题针对的是案例的哪一部分？----------------------------------------------------------------案例正文--------------------------------------------------------------------------------------技术咨询-收入成本确认业务背景：A 公司为信息科技公司，主要为客户提供智慧城市项目服务。现有一监控系统安装及提供后续服务的项目，A 公司与其客户（A 公司通过其客户服务的最终客户）最终签订了技术服务合同，以技术服务费的形式确认合同收入，而其业务实质为自带大量硬件采购的技术服务，且硬件采购收入与技术服务收入无法分拆，合同约定内容如下： 1 、 服务内容为按照预定的技术标准（技术标准包括提供高清治安监控系统、高清治安卡口系统、视频共享平台、一套全新的适合大规模视频监控系统的存储系统、一套液晶大屏幕拼接系统、UPS 不间断电源系统、210 调运营商光纤线路等等硬件系统及相关服务）提供 220 个定点的技术服务。 2 、 费用标准及支付 视频监控 单价（元/点/月）服务期限总价（合计） 220 点位1018.5036 个月 8,066,520.003、 甲方每年向乙方结算一次技术服务费（增值税率 6%），每年在收到最终用户支付的相关款项后支付乙方服务费，金额分别为 2,522,520.00 元、2,772,000.00 元、2,772,000.00 元。（这三项相加等于 8,066,520.00）Q:A 公司已完成所有硬件系统的采购安装，不含税成本总计 3,192,998.42 元，且其客户已提供硬件系统安装的完工验收单。对于这个项目，应如何确认收入成本？按三年期间分摊收入成本，或是先按硬件成本总额确认收入，剩余期限内分摊剩余的收入金额及后续发生的服务成本？项目组应注意了解：除了此处的设备安装、采购及系统集成以外，在后续 36 个月内，A 公司是否还需要负责系统的运营和维护，并承担相应成本。如果需负责运营的，则本案例可参照《企业会计准则解释第 2 号》第五条中 BOT 会计处理中的 “金融资产模式”进行会计处理。说明如下：file:///C:/Users/user/AppData/Local/Temp/msohtmlclip1/01/clip_image001.png 本案例中系统的建造成本为 3,192,998.42 元，假设建设阶段的成本加成率为 10 ％，即总价款为 3,512,298.26 元，分 3 年平均收回，折现率为 6 ％，则每年的收款金额（不含税）为：／（ 3 年期，年利率 6 ％的年金现值系数 2.6730）＝1,313,985.25元，合计 3,941,955.74 元。相应地，第 1 、 2 、 3 年的收款额（均除以 1.06换算到不含税金额）中，用于弥补后续运维成本的金额各为[url=]1,094,052.49[/url] 元、1,301,109.09元、1,301,109.09元。（三项相加等于 3,696,270.67）相关会计处理如下（以建成时和第一年为例）：
项目建成时确认设备安装、采购及系统集成相关收入：借：长期
应收款 3,941,955.74 贷：未实现融资
收益 429,657.47 主营业务收
入 3,512,298.26借：主营业务成本 3,192,998.42贷：工程施工 3,192,998.42 确
认第一年的运维收入：借：应收账款 1,094,052.49
贷：主营业务收入 1,094,052.49确认长期应收款对
应的第一年利息收入：借：未实现融资收益 210,737.90 贷：其他业务收入——利息收入 210,737.90 收到第一年服务费：借：银行存款 2,552,520.00 贷：
长期应收款 1,313,985.25（长期应收款的 1/3）应收账款 1,094,052.49
（这里应该是 1,140,127.12？） 应交税费——应交增值税（销项税额） 144,482.26 (这里应该是68,407.62？)
----------------------------------------------------------问题正文-------------------------------------------------------------------------------------------1、1,094,052.49元、1,301,109.09元、1,301,109.09 元。这三个数是怎么计算出来的？（请看截图当中的批注） 2 、未实现融资收益是资产备抵项？如果把它看成长期应收款的利息，那么应该当成资产看待而不应该看做资产备抵项啊！ 3 、工程施工这个会计分录是资产？ 4 、---------第一年就将近 50%的 “未实现融资收益”确认为利息收入。那第三年就没利息收了？ --------第一年只确认收入，没有无形资产摊销作为成本与收入进行匹配？

回答人：chenyiwei
1 、这三个数字的计算即为：各年度的不含税收款金额减去各该年度收款额中用于回收投资和取得融资收益的部分。
2 、未实现融资收益是长期应收款的抵减项目，用于求得长期应收款的账面价值。
3 、是。
4 、本案例是单纯的金融资产模式，故不确认无形资产，运营期内无无形资产摊销。